# **Thiago Granata**

### Desarrollador Fullstack

### **RESUMEN**

Desarrollador Fullstack con 1,5 años de experiencia en React, Express, PostgreSQL y MongoDB.

Me intereso especialmente por aspectos como SEO, accesibilidad y optimización de rendimiento, buscando siempre aprender y mejorar en estos ámbitos para crear aplicaciones web sólidas y eficientes.

# TECNOLOGÍAS

☐ granatathiago@gmail.com

github.com/GranataThiago

tmgranata.com

HTML/CSS/JS React

Angular Astro Next

Remix Typescript Node

Express Nest MySQL

PostgreSQL MongoDB

## **EXPERIENCIA**



### Desarrollador Freelance

Ene. 2023 → Actualidad

- Freelancer utilizando variedad de tecnologías y herramientas como HTML, CSS, JavaScript, Astro, Node, Express, Google Cloud Functions, entre otras.
- Desarrollo de múltiples sitios web estáticos asegurando un diseño responsivo.
- Creación y despliegue de aplicaciones con Node, como bots para automatizar perfiles en redes sociales.

# 1:1

## Desarrollador Fullstack - Heurix

Nov. 2022 → Ene. 2023

- Fullstack utilizando React + TS y NestJS junto a TypeORM y PostgreSQL.
- Desarrollé módulos de autenticación, envió de correos, carga de archivos, gestión de reservas, facturación y gestión de roles.
- Creé un sistema de construcción de pedidos basado en componentes
- · Refactorización de formularios para obtener una mejor experiencia de usuario



### Desarrollador Fullstack - Heurix

Nov. 2021 → Ene. 2023

- Fullstack utilizando Angular, Node, Express + TS, MySQL y MongoDB.
- Implementé AWS para la subida de archivos utilizando S3. Integré API's de terceros para funciones de facturación.
- · Creé cron-jobs para la planificación de tareas.
- Colaboré con el desarrollo de notificaciones, pop-ups, persistencia de usuarios y navegación basada en roles.

## **TOOLS**

Figma Bash Git
Gitlab/Github

### **LENGUAJES**

Español Nativo

Inglés Intermedio

# **EDUCACIÓN**



Técnico en Computación Escuela Técnica N°35 – Ingeniero E.Latzina 2016 - 2021